臺灣新竹地方法院民事小額判決  
110年度竹小字第360號
原      告  馨琳揚企管顧問有限公司


法定代理人  唐明良  


訴訟代理人  邱永良  

被      告  吳智軒  

上列當事人間請求給付電信費事件，本院於民國110 年8 月12日
辯論終結，判決如下：
    主      文
被告應給付原告新臺幣壹萬肆仟捌佰陸拾元，及如附表所示之利
息。
原告其餘之訴駁回。
訴訟費用新臺幣壹仟元由被告負擔。
本判決原告勝訴部分得假執行。
    事實及理由
壹、程序方面：
一、本件原告聲請核發支付命令，被告業於法定期間內提出異議
    ，依民事訴訟法第519 條第1 項規定，應以原支付命令之聲
    請視為起訴。
二、按訴狀送達後，原告不得將原訴變更或追加他訴。但擴張或
    減縮應受判決事項之聲明者，不在此限；民事訴訟法第255
    條但書第1 項第3 款定有明文。本件原告起訴時，原係請求
    被告給付原告新臺幣（下同）14,860 元，及其中5,166 元
    自103 年2 月2 日起，暨其中9,694元自103 年2 月26日起
    ，均至清償日止，按週年利率5%計算之利息。嗣於本院民國
    110 年7 月9 日具狀變更訴之聲明為：被告應給付原告14,8
    60 元，及其中5,166 元自103 年1 月2 日起，暨其中9,694
    元自103 年2 月26日起，均至清償日止，按週年利率5%計算
    之利息（見本院卷第27頁）。核原告上開所為，僅係單純擴
    張應受判決事項聲明，揆之首揭說明，尚無不合，應予准許
    。
三、被告經合法通知，未於言詞辯論期日到場，核無民事訴訟法
    第386 條各款所列情形，爰依原告之聲請，由其一造辯論而
    為判決。　　
貳、實體方面：
一、原告主張：被告前於102 年5 月30日向訴外人即原債權人台
    灣大哥大股份有限公司（下稱電信服務）及台灣之星電信股
    份有限公司（原名：威寶電信股份有限公司，下稱台灣之星
    公司），申請租用如附表所示門號（下稱系爭門號）之行動
    電話服務並簽立契約（下稱系爭電信服務契約），然被告於
    合約期限未屆期即未依約繳納，計至103 年1 月25日止，共
    積欠如附表所示電信費及提前終止契約之專案補償金合計14
    ,860元。嗣台灣大哥大公司及台灣之星公司分別於106 年8 
    月21日、107 年1 月30日將上開債權讓與原告，原告前於10
    8 年6 月12日、26日函知被告，惟屢經催討，被告均置之不
    理。為此，爰依系爭電信服務契約及債權讓與之法律關係提
    起本件訴訟。並聲明：被告應給付原告14,860元，及其中5,
    166 元自103 年1 月2 日起，暨其中9,694元自103 年2 月2
    6日起，均至清償日止，按週年利率5%計算之利息。 
二、被告未於言詞辯論期日到場，僅於支付令命異議時以書狀表
    示本件債務尚有糾葛等語。
三、得心證之理由：
　㈠原告主張其受讓台灣大哥大公司、台灣之星公司之行動電話
    即系爭門號之電信設備，因欠費未繳，已終止租用，至103 
    年1 月25日止共積欠電信費2,497元（計算式：1,449＋1,048
    ＝2,497）、專案補償金12,363元（計算式：8,245＋4,118＝12
    ,363），合計為14,860 元（計算式：2,497＋12,363＝14,860
    ），已於103 年1 月25日逾期給付，業據其提出經濟部函文
    、債權讓與證明書、債權讓與通知函、通知函送達回執、台
    灣大哥大公司及台灣之星公司行動電話服務申請書、專案同
    意書、電信費帳單、專案補貼金繳款通知書暨被告戶籍謄本
    等為證（見本院110 年度司促字第1799號卷第9 至39頁、本
    院卷第31至56頁）；被告已於相當時期受合法之通知，未於
    言詞辯論期日到場，僅於聲明異議狀中表示本件債務尚有糾
    葛云云，本院依調查證據之結果，堪信原告之主張為真實。
　㈡按遲延之債務，以支付金錢為標的者，債權人得請求依法定
    利率計算之遲延利息；應付利息之債務，其利率未經約定，
    亦無法律可據者，週年利率為百分之五；給付無確定期限者
    ，債務人於債權人得請求給付時，經其催告而未為給付，自
    受催告時起，負遲延責任，其經債權人起訴而送達訴狀，或
    依督促程序送達支付命令，或為其他相類之行為者，與催告
    有同一之效力；民法第233 條第1 項前段、第203 條、第22
    9 條第2 項分別定有明文。查被告積欠如附表編號1 、2 所
    示電信費用等，依原告所提帳單繳款期限分別為103 年1 月
    25日、103 年3 月14日（見本院卷第39頁、第47頁），應認
    本件債務已約定給付期限，但被告未依約繳納，應自繳款期
    限翌日起負給付遲延責任，而開始計算利息。是原告請求被
    告併給付如附表編號1 、2 所示，各自103 年1 月26日起、
    103 年3 月15日起，均至清償日止，按週年利率5%計算之利
    息，即無不合，應予准許。原告逾此數額之其餘請求，為無
    理由，應予駁回。　
　㈢綜上，原告依系爭電信服務契約及債權讓與之法律關係，請
    求被告給付14,860元，及如附表所示之遲延利息，為有理由
    ，應予准許；逾此範圍之請求，為無理由，應予駁回。 
四、本件係依民事訴訟法第436 條之8 第1 項適用小額訴訟程序
    所為之判決，依同法第436 條之20規定，應就被告敗訴部分
    ，依職權宣告假執行。
五、訴訟費用負擔之依據：民事訴訟法第79條。並依同法第436
    條之19第1 項規定，確定訴訟費用之負擔如主文第3 項所示
    。
中　　華　　民　　國　　110 　年　　8 　　月　　24　　日
                  新竹簡易庭  法  官  李珮瑜
以上正本證明與原本無異。
如不服本判決，須以違背法令為理由，於判決送達後20日內向本
庭提出上訴狀（應按他造當事人之人數附繕本）；如委任律師提
起上訴者，應一併繳納上訴審裁判費。
中　　華　　民　　國　　110 　年　　8 　　月　　24　　日
　　                          書記官  蕭宛琴
　　　　　　　　　　　　　　　
　　　　　　　　　　　　　　　
附表：
編  號  債  權  金  額  利             息    備          　註  電信費（新臺幣） 專案補償金 計息本金      起迄期間（民國）  週年利率  1 1,048元 4,118元  5,166元 103 年1 月26日 至清償日 百分之五 門號：0000000000  2 1,449元 8,245元  9,694元 103 年3 月15日 至清償日 百分之五 門號：0000000000       合          計    14,860元     

附錄：
一、民事訴訟法第436條之18第1項：
    （小額訴訟程序）判決書得僅記載主文，就當事人有爭執事
    項，於必要時得加記理由要領。
二、民事訴訟法第436條之24第2項：
    對於小額程序之第一審裁判上訴或抗告，非以其違背法令為
    理由，不得為之。
三、民事訴訟法第436條之25：
    上訴狀內應記載上訴理由，表明下列各款事項：
    ㈠原判決所違背之法令及其具體內容。
    ㈡依訴訟資料可認為原判決有違背法令之具體事實。